臺灣基隆地方法院行政訴訟判決
110年度交字第48號
原      告  楊明峰  

被      告  交通部公路總局臺北市區監理所

代  表  人  江澍人  
訴訟代理人  吳孟娟  
上列當事人間交通裁決事件，原告不服被告民國110年4月9日北
市監基裁字第25-ZIC282283號裁決，提起行政訴訟，本院判決如
下：
    主  文
原告之訴駁回。
訴訟費用新臺幣參佰元由原告負擔。
    事實及理由
一、程序事項：
    按交通裁決事件之裁判，得不經言詞辯論為之，行政訴訟法
    第237條之7定有明文。本件係因原告不服被告依道路交通管
    理處罰條例第33條第1項第2款規定所為裁決，而提起撤銷訴
    訟，屬交通裁決事件之裁判，依前揭規定，爰不經言詞辯論
    ，逕行裁判，合先敘明。
二、事實概要：
    原告於民國110年1月12日15時9分許，駕駛其所有車牌號碼0
    000-00號自用小客車（下稱系爭車輛），行經國道3號南向1
    3.7公里處，經內政部警政署國道公路警察局第九公路警察
    大隊（下稱舉發機關）員警認有「未保持行車安全距離」(
    時速88公里，應保持44公尺，實距不足)之違規行為，於110
    年2月11日填製國道警交字第ZIC282283號舉發違反道路交通
    管理事件通知單（下稱舉發單）對原告逕行舉發（110年2月
    18日入案），記載應到案日期為110年3月28日前，並於110
    年2月22日合法送達。原告嗣於110年2月23日填具交通違規
    陳述單表示不服，經被告轄下基隆監理站向舉發機關確認違
    規屬實，被告乃於110年4月9日作成北市監基裁字第25-ZIC2
    82283號裁決，依道路交通管理處罰條例第33條第1 項第2款
    規定，認原告有「汽車行駛高速公路未依規定與前車保持安
    全距離」之違規行為，裁處原告「罰鍰新臺幣（下同）3,00
    0元，並記違規點數1點」（下稱原處分），並於同日合法送
    達。原告猶有不服，遂於110年4月9日提起本件行政訴訟。
三、原告主張：由舉發機關員警提出之照片，可見原告當時駕車
    係維持在速限內，後方亦有其他車輛近距離跟車，員警並未
    提出前車有無踩剎車致系爭車輛與前車距離縮短之證據，舉
    發自屬違法等語。並聲明：原處分撤銷。
四、被告答辯：依舉發機關員警查復之結果，上開路段在系爭車
    輛經過時，車流順暢，而系爭車輛進入違規採證畫面前即已
    緊跟前車並行駛於中線車道，復未見其他車輛有插入系爭車
    輛前後，或系爭車輛之前車有明顯煞車減速之情，故系爭車
    輛經舉發機關員警測得與前車車距不足20公尺（系爭車輛行
    車時速為88公里、與前車車距應為44公尺），自該當道路交
    通管理處罰條例第33條第1項第2款規定之交通違章行為，舉
    發機關之舉發自無違誤等語。並聲明：原告之訴駁回。
五、本院之判斷：
　　原告於110年1月12日15時9分許，駕駛系爭車輛行經國道3號
    南向13.7公里處，經舉發機關員警認有「未保持行車安全距
    離」(時速88公里，應保持44公尺，實距不足)之違規行為，
    於110年2月11日填製舉發單對原告逕行舉發（110年2月18日
    入案），記載應到案日期為110年3月28日前，並於110年2月
    22日合法送達。原告嗣於110年2月23日填具交通違規陳述單
    表示不服，經被告轄下基隆監理站向舉發機關確認違規屬實
    ，被告乃於110年4月9日依道路交通管理處罰條例第33條第1
     項第2款規定，認原告有「汽車行駛高速公路未依規定與前
    車保持安全距離」之違規行為，以原處分裁處原告罰鍰3,00
    0元，並記違規點數1點，此有舉發單及郵件回執、舉發違規
    案件明細、交通違規陳述單、舉發機關110年4月6日國道警
    九交字第1109700798號函暨檢附本案違規採證光碟、測速照
    片、雷射測速儀檢定合格證書、原處分裁決書及送達證書等
    件在卷可稽（頁41至57），堪認為真正。而兩造之爭點為：
    原告於上開時、地，駕駛系爭車輛，是否有汽車行駛高速公
    路未依規定與前車保持安全距離(即時速88公里，應保持44
    公尺，實距不足)之違規行為？被告所為之原處分否適法？
    現判斷如下：
(一)按汽車行駛於高速公路、快速公路或設站管制之道路，不遵
    使用限制、禁止、行車管制及管理事項之管制規則而有下列
    行為者，處汽車駕駛人3,000元以上6,000元以下罰鍰：二、
    未保持安全距離，道路交通管理處罰條例第33條第1項第2款
    定有明文。又汽車駕駛人有下列各款所列條款之一者，除依
    原條款處罰鍰外，並予記點：一、有第33條第1項……情形之
    一者，各記違規點數1點，同條例第63條第1項第1款亦定有
    明文。次按高速公路及快速公路交通管制規則第6條規定：
    「汽車行駛於高速公路及快速公路，前後兩車間之行車安全
    距離，依正常天候狀況下，依下列規定：一、小型車：車輛
    速率之每小時公里速數值除以2，單位為公尺。…。第一項規
    定如遇濃霧、濃煙、強風、大雨、夜間行車或其他特殊狀況
    時，其安全距離應酌量增加，並保持隨時可以煞停之距離。
    」。另依道路交通管理處罰條例第92條第4 項規定授權訂定
    之違反道路交通管理事件統一裁罰基準及處理細則所附「違
    反道路交通管理事件統一裁罰基準表」，違反道路交通管理
    處罰條例第33條第1項第4款規定，小型車駕駛人於期限內繳
    納或到案聽候裁決者，係處罰鍰 3,000元，並記違規點數1 
    點。又此裁罰基準經司法院大法官會議釋字第511 號解釋認
    無違背法律保留原則，自得為法院裁判時所適用。
(二)經查，原告駕駛系爭車輛，於前述違規時間，行經國道3號
    南向13.7公里處，經舉發機關員警錄影採證，系爭車輛之時
    速係88公里，有前開舉發機關經檢定合格之雷射測速儀測定
    結果為憑。是系爭車輛與前車之間，依高速公路及快速公路
    交通管制規則第6條第1項規定，應保持44公尺之安全距離。
    詎依舉發機關提出之錄影擷取畫面所示，其與前車之實際間
    距，尚不足20公尺（按：道路交通標誌標線號誌設置規則第
    182條規定：「車道線，用以劃分各線車道，指示車輛駕駛
    人循車道行駛。本標線為白虛線，線段長4公尺，間距6公尺
    ，線寬10公分。」，是車道線虛、實合計一組為10公尺，惟
    舉發機關提出之錄影擷取畫面顯示系爭車輛與前車間距尚不
    及2組車道線）。又原告上開行車過程，尚有違規影像光碟
    內容以佐（勘驗結果如本判決附件所示，業經本院發函予兩
    造表示意見，並合法送達予兩造無訛；且對照上開測速照片
    ，可確認系爭車輛為影像中之違規車輛），足徵系爭車輛與
    前車間未保持安全距離，事證乃屬明確。
(三)原告雖主張：伊當時未超速，伊與前車靠近，恐係前車突然
    煞車所致，舉發機關應證明前車有無突然煞車云云。但本院
    揆諸附件所示之客觀影像，自錄影時間0秒至12秒間，已明
    白可見系爭車輛行駛上開路段中線車道期間，其前、後車輛
    之行車動向（按：系爭車輛前方之A、B、C車，行進間均維
    持直行，3車均保持約7組白虛線之間距；C車與後方之系爭
    車輛亦維持直行，系爭車輛與前車保持近2組白虛線之間距
    ；系爭車輛與D車間係維持約3組白虛線之間距，而D車於13
    秒時已變換車道至外側車道），故系爭車輛之前車（C車）
    自錄影時間之00秒至駛離畫面之第12秒間，均與其前車（B
    車）保持7組白虛線之車距，行進間復無驟然加、減速或煞
    車之情狀，且系爭車輛則始終維持速度與間距行進，於錄影
    期間均無何減速遠離前車以拉開並保持安全距離之舉，則原
    告上開主張，已難認屬實；至系爭車輛後方之D車雖尾隨系
    爭車輛近約12秒，惟由畫面亦可見其係逐漸加速以變換車道
    。上開客觀畫面容與原告指稱恐係受C車煞車影響云云顯有
    不符，故原告猶執前詞主張，即難憑採。
六、綜上所述，原告駕駛系爭車輛於上述時、地確有汽車行駛高
    速公路未依規定與前車保持安全距離之違規行為，被告以原
    處分予以裁處，於法核屬有據。故原告訴請撤銷原處分，為
    無理由，應予駁回。
七、本件第一審訴訟費用計為300 元，應由原告負擔，爰確定第
    一審訴訟費用額如主文第2 項所示。
據上論結，原告之訴為無理由，依行政訴訟法第98條第1 項前段
、第237條之7、第237條之8第1項，判決如主文。
中　　華　　民　　國　　111 　年　　1 　　月　　17　　日
                  行政訴訟庭法　官  曹庭毓
以上正本係照原本作成。
如不服本判決，應於送達後20日內，向本院提出上訴狀，其未表
明上訴理由者，應於提出上訴後20日內向本院補提理由書（均須
按他造人數附繕本），並應繳納上訴費750 元。上訴理由應表明
關於原判決所違背之法令及其具體內容，或依訴訟資料可認為原
判決有違背法令之具體事實。
中　　華　　民　　國　　111 　年　　1 　　月　　17　　日
　　　　　　　　　　　　　　書記官　黃婉晴　

訴訟費用計算書
項        目              金  額（新臺幣）    備  註
第一審裁判費               300元
合        計               300元 

附件：
檔案名稱：AC00000000_103545.mkv 攝影角度：錄影畫面係由國道某路段監視器於制高點向下俯視。 錄影時間：約22秒。           (實際動態畫面至16秒即告結束)   錄影時間                             錄影內容 00分00秒至00分08秒止      錄影一開始係拍攝國道某路段之雙向車道（畫面左、右兩側均有三線車道，中間設置分隔帶區別對向車輛往來；畫面左側路段之外側車道以右則有匝道銜接）。錄影時間00秒至04秒間，畫面左側中線車道由近端至遠端，有5輛汽車先後駛來，汽車樣式依序為藍色小貨車（下稱A車）、白色小型車（下稱B車）、黑色小型車(下稱C車)、銀色小型車（下稱系爭車輛）、藍色小貨車（下稱D車）；其中A、B、C車於行進間，均維持約7組白虛線之間距；於05秒、08秒時，A、B車依序駛出近端畫面，後方車輛則以C車為首，持續往前行駛。 00分09秒至00分16秒止 錄影時間9秒至12秒間，系爭車輛、D車均尾隨C車同向行駛中線車道。而系爭車輛與C車間，大約維持2組白虛線之間距，D車與系爭車輛間，則約維持3組白虛線之間距。錄影時間13秒至14秒間，C車、系爭車輛已先後駛出近端畫面，D車則偏右變換車道至外線車道，嗣於錄影時間16秒時，畫面即告終了。